# 外资企业股票回购注销

提问人：chw123 时间：2010-05-25 15:46:56
请问记账本位币是人民币，但是在香港上市的公司，回购股票后再慢慢注销，库存股和股本分别应该用什么汇率折算，是否会产生汇兑损益，还是直接将该汇兑损益计入资本公积（股本溢价）科目，谢谢

回答人：chenyiwei
回复 楼主 chw123 的帖子基本原则是：库藏股本身是权益工具的一项抵减项目，而权益工具的后续公允价值变动（包括汇率变动导致的差异）是不确认的。除非所回购的股票本身在会计处理上就不作为权益工具（例如某些红筹上市公司常用的优先股、可转换债券等）。 请依据这一基本原则考虑公司的处理方法。